臺灣苗栗地方法院刑事判決　　　　　　　100年度易字第873號
公　訴　人　臺灣苗栗地方法院檢察署檢察官
被　　　告　吳永青
上列被告因恐嚇案件，經檢察官提起公訴（100 年度偵字第5107
號），因被告於準備程序中就被訴事實為有罪之陳述，經裁定以
簡式審判程序審理，本院判決如下：
    主  文
吳永青犯恐嚇罪，處有期徒刑月，如易科罰金，以新臺幣壹仟
元折算壹日。
    犯 罪 事 實
一、吳永青因與陳純良有仲介木頭回扣金之糾紛，於民國99 年
    10月31日，在苗栗縣銅鑼鄉○○村○○○街50之1 號，向陳
    純良之妻林寶珠索討回扣金新台幣（下同）2 萬元遭拒，並
    經陳純良報警後，心有未甘，吳永青竟基於恐嚇危害安全之
    犯意，於99年11月12日下午3 時58分許，在其阿姨鍾胡秋妹
    位於高雄市路○區○○里○○路196 巷28弄9 號之住處內，
    以鍾胡秋妹使用之00-0000000號室內電話，撥打陳純良使用
    之（0928）923925號行動電話，對陳純良恫稱：「你欠的錢
    不用處理嗎？如果要叫兄弟出來解決的話，不是100 萬或
    200 萬可以解決的」等加害生命、身體及財產之話語，致使
    陳純良心生畏懼而危害於安全，報警查獲上情。
二、案經陳純良訴由苗栗縣警察局苗栗分局報告臺灣苗栗地方法
    院檢察署檢察官偵查起訴。
    理  由
一、本件被告吳永青所涉犯者為刑法第三百零五條法定刑為「二
    年以下有期徒刑、拘役或三百元以下罰金」之恐嚇罪，非死
    刑、無期徒刑、最輕本刑為三年以上有期徒刑之罪或高等法
    院管轄第一審案件。本院行準備程序中，被告就被訴事實為
    有罪之陳述，經告知簡式審判程序之旨，並聽取檢察官及被
    告之意見後，本院爰依刑事訴訟法第二百七十三條之一第一
    項裁定由受命法官獨任進行簡式審判程序。因此，本件簡式
    審判程序之證據調查依刑事訴訟法第二百七十三條之二規定
    不受同法第一百五十九條第一項、第一百六十一條之二、第
    一百六十一條之三、第一百六十三條之一及第一百六十四條
    至第一百七十條規定之限制，合先敘明。
二、上開犯罪事實，業經被告於本院審理時自白不諱，並表示認
    罪之意旨（見本院卷準備程序筆錄第二頁，審判筆錄第三、
    四頁）；又被告確有以電話對證人即告訴人陳純良恫稱：「
    你欠（我大哥）的錢不用處理嗎？如果要叫兄弟出來解決的
    話，不是100 萬或200 萬可以解決的」等危害生命、身體及
    財產之話語等情，亦據告訴人陳純良於警詢及偵查中指訴甚
    詳（見偵字第519 號卷第26至29頁，偵字第5107號卷第25頁
    ），而對人稱「叫兄弟出來解決的話，不是100 萬或200 萬
    可以解決」等語，意指由黑道兄弟出面處理，將使用暴力討
    債方式解決，對人之生命、身體或財產將造成危害，通常一
    般人將因而恐懼不安，此為眾人所知而合社會常情，即告訴
    人陳純良亦結證稱會感到害怕等語（見偵字第5107號卷第26
    頁），是被告上開言語，足使人心生畏懼，應無疑義；再00
    -0000000號室內電話係證人鍾胡秋妹裝置在高雄市路○區○
    ○里○○路196 巷28弄9 號住處使用之電話號碼，被告於99
    年11月間曾到證人鍾胡秋妹住處住幾天，除了被告以外沒有
    其他苗栗的人到其住處等情，復據證人鍾胡秋妹於警詢及偵
    查中證述無訛（見偵字519 號卷第54、55頁，偵字第5107號
    卷第26頁），而上開00-0000000號電話與（0928）923925號
    行動電話，於99年11月12日15時58分56秒有長達90秒之通話
    紀錄等情，並有（0928）923925號行動電話通聯紀錄在卷可
    憑（見偵字第519 號卷第68頁）。綜合以上各情，相互勾稽
    以觀，足認被告上開任意性自白核與事實相符，堪以採信。
    至證人即被害人陳純良雖證稱：打電話之男子聲音聽起來四
    、五十歲，不是吳永青等語（見偵字第5107號卷第25頁），
    惟被告於本院審理時堅稱就是伊一個人打的，有伊已經去過
    了，不用叫朋友打電話等語（見本院卷審判筆錄第4 、5 頁
    ），被告復供稱與被害人陳純良僅係生意上認識而已，前後
    一、二年，沒有深交等情（見本院卷審判筆錄第5 頁），被
    害人陳純良與被告既非熟識，僅生意上認識而已，則其對於
    被告之聲音是否耳熟至足以辨識，尚非無疑；且人之聲音透
    過電波傳送，改變原來之頻率、語調，而與當面談話之聲音
    常非相似，亦人所週知，苟非熟識之人，實難以辨識電話聲
    音為何人；再參以證人鍾胡秋妹於偵查中結證稱：被告到我
    家玩，只有他一個人，沒有看到其他人等語（見偵字第5107
    號卷第26頁）觀之，尚難徒憑被害人陳純良之指訴，即遽認
    該恐嚇電話被告同夥所撥打，從而，公訴意旨認：被告夥同
    一名年籍姓名不詳之成年男子，由該成年男子撥打上開恐嚇
    電話云云，尚非可採，附予明。基上所述，本案係被告獨
    自一人打電話恐嚇被害人陳純良之事證明確，其犯行堪以認
    定。
三、核被告所為，係犯刑法第三百零五條之恐嚇罪。爰審酌被告
    有違反動產擔保交易法、毀損、詐欺、恐嚇等犯罪前科（均
    不構成累犯），素行不佳，仍不知警惕再犯恐嚇罪，高中畢
    業之智識程度，依其所述：已婚（離婚）、育有二女均已成
    年，作仲介木材取回扣金，冬天每月賺一、二十萬元，夏天
    則無收入，父親年八十四歲、母親年八十五歲由其兄撫養照
    顧，尚有二位哥哥、二位姐姐之家庭、職業及生活狀況；與
    被害人因回扣金而發生糾紛之犯罪動機；施用暴力恫嚇之手
    段；造成被害人心裡惶恐不安之結果；尚未與被害人和解取
    得諒解之犯罪後態度；犯罪後坦承犯行等一切情狀，量處如
    主文所示之刑，並諭知易科罰金之折算標準，以資懲儆。
據上論斷，應依刑事訴訟法第二百七十三條之一、第二百九十九
條第一項前段，刑法第三百零五條、第四十一條第一項前段，刑
法施行法第一條之一第一項、第二項前段，判決如主文。
本案經檢察官林奕到庭執行職務。
中    華    民    國    100   年    12    月    28    日
                  刑事第一庭    法  官  許進國
以上正本證明與原本無異。
如不服本判決應於收受判決後10日內向本院提出上訴書狀，並應
敘述具體理由。其未敘述上訴理由者，應於上訴期間屆滿後20日
內向本院補提理由書( 均須按他造當事人之人數附繕本) 「切勿
逕送上級法院」。告訴人或被害人如對本判決不服者，應具備理
由請求檢察官上訴，其上訴期間之計算係以檢察官收受判決正本
之日期為準。
                                書記官劉秋雯
中    華    民    國   100    年    12    月    28    日
附錄本判決論罪科刑法條全文：
中華民國刑法第305條（恐嚇危害安全罪）
以加害生命、身體、自由、名譽、財產之事，恐嚇他人致生危害
於安全者，處 2 年以下有期徒刑、拘役或 3 百元以下罰金。